<Inflection_Table>
  <meta>
    <kotus>
      <type>9</type>
      <word>kala</word>
    </kotus>
    <gradation>no</gradation>
    <word>ilma</word>
  </meta>
  <table>
    <nominative>
      <singular>ilma</singular>
      <plural>ilmat</plural>
    </nominative>
    <accusative>
      <nominative>
        <singular>ilma</singular>
        <plural>ilmat</plural>
      </nominative>
      <genitive>ilman</genitive>
    </accusative>
    <genitive>
      <singular>ilman</singular>
      <plural>ilmojen</plural>
    </genitive>
    <partitive>
      <singular>ilmaa</singular>
      <plural>ilmoja</plural>
    </partitive>
    <inessive>
      <singular>ilmassa</singular>
      <plural>ilmoissa</plural>
    </inessive>
    <elative>
      <singular>ilmasta</singular>
      <plural>ilmoista</plural>
    </elative>
    <illative>
      <singular>ilmaan</singular>
      <plural>ilmoihin</plural>
    </illative>
    <adessive>
      <singular>ilmalla</singular>
      <plural>ilmoilla</plural>
    </adessive>
    <ablative>
      <singular>ilmalta</singular>
      <plural>ilmoilta</plural>
    </ablative>
    <allative>
      <singular>ilmalle</singular>
      <plural>ilmoille</plural>
    </allative>
    <essive>
      <singular>ilmana</singular>
      <plural>ilmoina</plural>
    </essive>
    <translative>
      <singular>ilmaksi</singular>
      <plural>ilmoiksi</plural>
    </translative>
    <instructive>
      <singular>—</singular>
      <plural>ilmoin</plural>
    </instructive>
    <abessive>
      <singular>ilmatta</singular>
      <plural>ilmoitta</plural>
    </abessive>
    <comitative>
      <singular>—</singular>
      <plural>ilmoineen</plural>
    </comitative>
  </table>
</Inflection_Table>
